臺灣新竹地方法院民事裁定　　　　　　　 96年度聲再字第4號
聲　請　人　甲○○李羅細妹繼.
　　　　　　丁○○李羅細妹繼.
　　　　　　　　　　　　號之1.
　　　　　　　　　　　　號
　　　　　　　　　　　住新竹縣.
　　　　　　乙○○李羅細妹繼.
　　　　　　戊○○李羅細妹繼.
　　　　　　　　　　　　街89.
　　　　　　　　　　　　(
　　　　　　丙○○○○○○李.
相　對　人　辰○○○廖炳進繼.
　　　　　　壬○○廖炳進繼承.
　　　　　　辛○○廖炳進繼承.
　　　　　　庚○○廖炳進繼承.
　　　　　　卯○○廖炳進繼承.
　　　　　　午○○廖炳進繼承.
　　　　　　丑○○廖炳進繼承.
　　　　　　己○○廖立輝繼承.
　　　　　　癸○○廖立輝繼承.
　　　　　　子○○廖立輝繼承.
　　　　　　寅○○廖立輝繼承.
　　　　　　　　　　　　6號.
　　　　　　未○○廖立輝繼承.
　　　　　　巳○○廖立輝繼承.
上列當事人間請求聲請再審事件，聲請人對於本院87年度訴字第
894 號分割共有物之訴等聲請再審，本院裁定如下：
    主  文
聲請駁回。
程序費用由再審原告負擔。
    理  由
一、按「有下列各款情形之一者，得以再審之訴對於確定終局判
    決聲明不服。但當事人已依上訴主張其事由或知其事由而不
    為主張者，不在此限：一、適用法規顯有錯誤者。二、判決
    理由與主文顯有矛盾者。三、判決法院之組織不合法者。四
    、依法律或裁判應迴避之法官參與裁判者。五、當事人於訴
    訟未經合法代理者。六、當事人知他造之住居所，指為所在
    不明而與涉訟者。但他造已承認其訴訟程序者，不在此限。
    七、參與裁判之法官關於該訴訟違背職務犯刑事上之罪者，
    或關於該訴訟違背職務受懲戒處分，足以影響原判決者。八
    、當事人之代理人或他造或其代理人關於該訴訟有刑事上應
    罰之行為，影響於判決者。九、為判決基礎之證物係偽造或
    變造者。十、證人、鑑定人、通譯、當事人或法定代理人經
    具結後，就為判決基礎之證言、鑑定、通譯或有關事項為虛
    偽陳述者。十一、為判決基礎之民事、刑事、行政訴訟判決
    及其他裁判或行政處分，依其後之確定裁判或行政處分已變
    更者。十二、當事人發現就同一訴訟標的在前已有確定判決
    或和解、調解或得使用該判決或和解、調解者。十三、當事
    人發現未經斟酌之證物或得使用該證物者。但以如經斟酌可
    受較有利益之裁判者為限。前項第7款至第10款情形，以宣
    告有罪之判決或處罰鍰之裁定已確定，或因證據不足以外之
    理由，而不能為有罪之確定判決或罰鍰之確定裁定者為限，
    得提起再審之訴。第二審法院就該事件已為本案判決者，對
    於第一審法院之判決不得提起再審之訴。」，民事訴訟法第
    496條定有明文。又再審之訴，必須主張原確定判決有前開
    各款情形以為理由時或合於民事訴訟法第497條規定，始為
    合法。又按再審之訴不合法者，法院應以裁定駁回之；裁定
    已經確定，而有第496條第1項或第497條之情形者，得準用
    本編之規定，聲請再審，民事訴訟法第502條第1項、同法第
    507條分別定有明文。
二、本件聲請人聲請再審係主張：分割共有物之事，本案建商與
    被告疑似有合作對原告不公平土地分割之事發生，原告希望
    重申審理此案，因被告建商沒有遵照原告提出條件，理由談
    好未達成，面積其他處理不公平；另案在93年3月24日判決
    ，判決書內容沒有一項有證據的，在第三審法官判原告敗訴
    ，司法沒有公平審判，自訴訟以來被告一審至更審訴訟內容
    無憑無據，處處欺負不懂法律之人，法院公正審判不平公；
    此次為何被告與建商未經雙方同意獨自分割，偽造原告名義
    自己去申請丈量，原告全然不知，是否有偽造文書之嫌疑；
    本案在96年6月21日開庭撤銷訴訟後發現執行代書無照，所
    約條件實行有詐欺行為，一切事由建商代書執事而為，原告
    因此提出抗議不公等語，以為聲請再審之理由，惟經本院調
    閱本院87年度訴字第894號分割共有物事件全卷，聲請人係
    於96年7月6日言詞辯論期日當庭撤回其訴，並經對造當庭同
    意無訛，有該日詞辯論筆錄於該卷可稽，又聲請所指另案於
    民國93年3月24日判決（經查為本院九十年度簡上更字第1號
    ），亦未指明係合於前開法條何款規定而聲請再審，核其所
    主張與上述之規定均有未合；另再審諸聲請人係具狀聲請再
    審，然其所陳述之再審對象俱非確定之裁定，揆諸首開法條
    規定，其聲請再審，即非合法，無得准許。
三、依民事訴訟法第507條、第502條第1項、第95條、第85條第1
    項前段，裁定如主文。
中　　華　　民　　國　　96　　年　　12　　月　　31  　日
                  民事第一庭    法　官　陳順珍
以上正本係照原本作成。
如對本裁定抗告，須於裁定送達後10日內向本院提出抗告狀。
中　　華　　民　　國　　96　　年　　12　　月　　31  　日
                                書記官　周育瑜
